【裁判字號】    95,抗,138
【裁判日期】    950918
【裁判案由】    本票裁定
【裁判全文】
臺灣桃園地方法院民事裁定               95年度抗字第138號
抗  告  人  甲○○
相  對  人  建華商業銀行股份有限公司
                        地下一.
法定代理人  丙○○
送達代收人  乙○○
上列抗告人因與建華商業銀行股份有限公司間本票裁定事件，對
於中華民國95年8 月1 日本院95年度票字第10427 號裁定提起抗
告，裁定如下：
    主  文
抗告駁回。
抗告程序費用新台幣壹仟元由抗告人負擔。
    理  由
一、本件抗告意旨略以：抗告人自民國95年7 月1 日起即主動與
    相對人進行協商，並已達成協議，現均按協議內容繳款，故
    請鈞院將原裁定廢棄，並駁回相對人即債權人關於本票裁定
    事件之聲請等語。
二、按執票人向本票發票人行使追索權時，得聲請法院裁定後強
    制執行。票據法第123 條定有明文。又本票執票人依上開法
    條之規定，聲請法院裁定及抗告法院之裁定，僅依非訟事件
    程序，以審查強制執行許可與否，並無確定實體上法律關係
    存否之效力，如發票人就票據債務之存否有爭執時，應由發
    票人提起確認之訴，以資解決，最高法院56年台抗字第714
    號、57年台抗字第76號著有判例。
三、本件相對人於原審主張伊執有抗告人所簽發免除作成拒絕證
    書之本票1 紙，內載票面金額為新台幣（下同）800,000 元
    ，發票日為94年11月28日，系爭本票於95年5 月30日經相對
    人提示後均未獲付款，為此依票據法第123 條規定聲請本院
    裁定就上開票面金額中之762,748 元及自95年5 月30日起至
    清償日止，按年息7.21﹪計算之利息許可強制執行等情，已
    據其提出本票1 紙為證據。經查，相對人提出之該紙本票，
    已記載發票人、發票日、票面金額，又其付款地桃園市○○
    路51號核屬本院轄區，則原裁定予以准許，形式上審查即無
    不合。抗告人上揭所稱縱令屬實，亦係其與相對人間實體上
    法律關係之爭執問題，依首揭法律規定及最高法院判例意旨
    ，應由抗告人另行提起訴訟，以資解決，並非本件非訟程序
    所得審究。從而，本件抗告無理由，應予駁回。
四、據上論結，依非訟事件法第46條、第21條第2 項，民事訴訟
    法第495 條之1 第1 項、第449 條第1 項、第78條，裁定如
    主文。
中    華    民    國    95    年    9     月    18    日
                民事第一庭  審判長    法  官  郭琇玲
                                      法  官  吳爭奇
                                      法  官  卓立婷
以上正本係照原本作成。
本裁定除以適用法規顯有錯誤為理由，並經本院許可外，不得再
抗告。如提起再抗告，應於收受後10日內，向本院提出再抗告狀
，並繳納再抗告費新台幣1,000 元。
中    華    民    國    95    年    9     月    19    日
                                      書記官  冒佩妤


司法院資訊處製作；財團法人民間司法改革基金會備份。
